臺灣高等法院刑事判決　　　　　　　96年度上更(二)字第77號
　　上　訴　人　臺灣臺北地方法院檢察署檢察官
　　上　訴　人
　　即　被　告　甲○○
　　選任辯護人　邱創舜　律師
上列上訴人被告因違反貪污治罪條例等案件，不服臺灣臺北地方
法院92年度訴字第1925號，中華民國93年6月8日第一審判決（起
訴案號：臺灣臺北地方法院檢察署91年度偵緝字第1444號）提起
上訴，經最高法院第2次發回更審（96年台上字第139號），判決
如下：
    主  　　文
原判決撤銷。
甲○○依據法令從事公務之人員，對於違背職務之行為，收受賄
賂，處有期徒刑伍年，褫奪公權肆年。
所得財物新臺幣貳萬元，追繳沒收；如全部或一部無法追繳，以
其財產抵償。
    事實及理由
壹、構成要件的犯罪事實
一、甲○○於民國89年9月11日起至90年6月5日止，在臺北市政
    府工務局建築管理處（下稱建管處）擔任違建查報隊工程員
    。負責臺北市萬華區違建查報業務，為依據法令從事公務之
　　人員。
二、沈書賢所有，坐落臺北市○○區○○段一小段352、350地號
    ，門牌號碼臺北市○○區○○路150號違章建築，為83年12
    月31日以前既存的違建。範圍長約30公尺，寬約4.5公尺。
    內部有夾層閣樓。
三、沈書賢於88年4月19日至同年月28日之間某日，為修建上述
    已老舊破損的違章建築，將既存違建層樓地板及屋頂全部拆
    除，僅保留與鄰房的共同壁，並擅自以鋼骨搭建並加高到
    6.5公尺。
    經臺北市政府工務局（下稱工務局）於88年4月28日以北市
    工建字第883376600號函查報，而於同年月29日拆除完畢。
四、沈書賢於89年2、3月間，委託丙○○代為處理上述違章建築
    的修繕的申請程序及修建工程。
    因原違章建築尚存留共同壁，丙○○於是代沈書賢於89年6
    月21日向工務局申請准予修復上述違章建築。經承辦人黃霖
    賢於內簽表示：「因本案當事人於89年6月30日檢送舊有照
    片、土地所有權狀、門牌證明等資料陳情，經現場勘查其現
    場仍留有兩側既存磚造壁體及後方鐵捲門（如後照片），屬
    既存違建無誤，其範圍長約30公尺，寬約4.5公尺、高約3公
    尺。尚符合本市『違建查報作業原則』四、（28）規定，既
　　存違建申請修繕的情形。本案擬函請陳情人依規定且非永久
　  性材料修繕，是否允當？請核示」，經層核以該局89年7月
    12 日北市工建字第8931750300號函准予修繕。
    前述函文說明欄記載略以：「有關本市○○區○○路150號
    1樓的違建，因未依修繕規定擅自以鋼骨造搭建並加高，前
    經本局於88年4月28日以北市工建字第883376600號函查報，
    並於88年4月29日拆除結案。案經臺端來函陳情並檢附相關
    資料及舊有照片，建請本局建管處准予恢復1層建物，經查
　　核臺端檢送的資料，請臺端依本市『違建查報作業原則』（
　  如附件）規定，於原範圍內以磚造、鐵架、鐵皮等非永久性
    材質（不得使用鋼筋混凝土等構造）作1層式修建。」
五、沈書賢於接獲函覆後竟違反規定，以Ｈ型鋼骨修建，經檢舉
    而由工務局再次於89年8月17日以北市工建字第89 32115800
    號函，要求沈書賢自行拆除Ｈ型鋼全部構造。
    經甲○○的前任查報隊工程員黃霖賢於同年月28日現場勘察
    ，違建已全部拆除，只剩下兩側部分共同壁及後方鐵捲門，
    認定已恢復之前既存原狀，而於同年月29日簽結，即不得再
    重新申請修繕。
六、沈書賢於自行拆除後，又委託丙○○於89年9月19日向工務
　　局提出申請准予修復，並附圖說1份。圖說標明將以Ｃ型鋼
 　 樑柱烤漆板頂棚、鐵皮外牆內砌Ｂ﹨2磚、電動鐵捲門修繕
　　搭蓋簷高4.3公尺、脊高5.5公尺的違章建築。
　　當時新任萬華區違建查報隊工程員的甲○○，以簽文經層核
  　，於89年9月26日北市工建字第8932479800號函覆：「有關
    本市○○區○○路150號1樓違建，雖經本局於89年7月12日
    以北市工建字第8931750300號函報備修繕在案。頃臺端申請
    搭建簷高4.3公尺，脊高5.5公尺1層式棚架修建，業已違反
    『臺北市政府當前取締違建措施』第2條第4之（4）規定，
　　歉難同意，並請依前述措施規定辦理修繕；如再次逾修繕（
　  含修建）規定，將依法查報並移送法辦。」
七、因沈書賢仍堅持擴建為脊高5公尺以上的違章建築，且急欲
    完成，丙○○即向沈書賢表示：有辦法但須公關費新臺幣（
    下同）8萬元。
    沈書賢、丙○○為達增建脊高5公尺以上的違章建築而不遭
    查報拆除目的，竟共同基於對依據法令從事於公務之人違背
    職務交付賄賂的犯意聯絡，由沈書賢（未經起訴；已於92年
　　3月20日死亡）在不知情友人王瑞庭陪同下，於89年9月下旬
  　至同年11月間某日，在臺北市○○路某處的新東南餐廳，交
    付8萬元與丙○○。
    丙○○取得前述行賄款後，即與甲○○相約在臺北市○○街
    某處，丙○○（行賄、侵占犯行，已經原審判處有期徒刑4
    月，褫奪公權1年確定）並基於為自己不法所有的犯意，將
    沈書賢交付的8萬元其中的6萬元侵占入己；將其餘2萬元，
    置於袋內交付甲○○。
八、丙○○隨即於89年11月15日，再次代沈書賢向工務局重新提
    出修建違章建築的申請，而為使甲○○作業便利，符合形式
    上合法要件，並達到沈書賢將屋脊增建為5公尺以上的違規
    目的，丙○○對於脊高5公尺以上違章建築的請求故意隱而
    不提。
    甲○○於收受賄賂後，明知沈書賢違建戶，已不得重新申請
    修繕，竟違背職務以形式上符合職務行為的方式，以簽文層
    核，於89年12月16日以北市工建字第8935387400號函覆：「
    有關本市○○區○○路150號違建案，因違反修繕規定，業
    經臺端於88年5月6日自行拆除結案，頃申請復建乙節，仍請
    依本局89年7月12日北市工建字第8931750300號函示內容辦
    理，且應按原規模修繕（含修建），不得再加層、加高、擴
    大建築面積、增加樓地板面積；否則將現查現拆查報拆除並
    移送法辦。」
八、函覆後，丙○○即開始為沈書賢修建違規的違章建築。於90
    年初，果然完成簷高約3.3公尺、脊高約5.7公尺、長約30
    公尺、寬約4公尺，違反函文意旨的違章建築，並於新修建
    的違章建築前方，以鐵皮、鐵架搭蓋超過既存違章建築範圍
    長約3公尺、寬約4公尺的棚架。
九、90年1月20日及同年2月6日，經檢舉，甲○○勘查現場，明
    知沈書賢的違建已超出高約3公尺、長約30公尺、寬約4公尺
    違章修繕許可範圍，且沈書賢並於新違章建築前方搭蓋超出
    既存違章建築範圍長約3公尺、寬約4公尺的棚架。
    甲○○明知既存違章建築因閣樓樓地板面積超過建築面積
    1/3以上而屬2層樓建築，依據臺北市違建查報作業原則第28
    -2款規定：「原有2樓以上老舊房屋，其各層樓地板及屋頂
    全部拆除，僅保留與鄰房共同壁，因已逾修繕（含修繕）規
    定，其2樓以上部分查報拆除，1樓部分得以非永久性材料（
    鋼筋混凝土構造除外），於原範圍內以1層式修建。」
    而1層式修建，依據違建查報作業原則第4款規定：「前述2
    、3 款修繕（含修建）行為，因情況特殊致面積擴大在3平
    方公尺以內，或層高增加後其簷高3公尺以下（脊高3.5公尺
    以下）者，比照前2款拍照列管，暫免查報。」等規定，僅
    限於簷高3公尺、脊高3.5公尺的高度。
    沈書賢新修建的違章建築簷高已達3.3公尺、脊高更達5.7公
    尺，甲○○因已收受丙○○交付的賄款2萬元，恐因拆除沈
    書賢的違建而遭沈書賢檢舉，竟為免收受賄賂的事跡敗露，
    而基於行使登載不實公文書的概括犯意，而為如下犯行：
（一）90年2月12日，於職務上所掌管的公文書簽文，簽擬北市
      工建字第9042369800號函稿，於說明欄中登載：
      「四、現違建所有人業依說明二、三所述函（即黃霖賢於
      89年7月12日所發，北市工建字第8931750300號函、甲○
      ○所簽，89年12月19日北市工建字第8935387400號函），
      於原規模下作壹層修建（將違建所有人檢附的舊有照片於
      現場比對，修繕後的違建並無加高、加層、擴大面積），
      尚符規定。」的不實記載，並利用不知情的上級公務人員
      核示，於90年2月16日發文函覆檢舉人而行使，足以生損
      害於工務局對於違章建築管理的正確性。
（二）90年4月16日，甲○○連續於職務上所掌管的公文書簽文
      ，簽擬北市工建字第9042900600號函稿，再於說明欄中登
      載：
      「二、…作壹層式修建，因現地確係以鐵皮、鐵架作壹層
      式修建，…」「三、（二）…依航測圖及違建所有人所附
      照片顯示，本違建並無上述情事。（三）…作壹層式修建
      ，並無不當。（四）…經查本案違建內部並無夾層的設置
      。」等不實　記載，連續利用不知情的上級公務人員核示
　　　，再於90年4月24日）發文函覆檢舉人而行使，足以生損
　　　害於工務局對於違章建築管理的正確性。
十、經民眾鍥而不捨於90年4月下旬，再次就上述違章建築提出
    檢舉。而於90年8月間，被接任被告甲○○查報業務的劉純
    妤發現沈書賢新修建違章建築超過高度，而依據違建查報作
    業原則規定，於90年10月加以查報擬予拆除。
    但經沈書賢就上述行政處分提出訴願，臺北市政府訴願委員
    會以工務局未於行政處分中詳細說明理由，仍有相關疑義未
    釐清而將原處分撤銷。
    工務局於收受撤銷訴願的決定後，即依據違建查報作業原則
    第4款、第28-2款規定，於91年5月9日，以北市工建字第915
    1875100號函：「原範圍是指原面積範圍（即長約30公尺、
    寬約4公尺），一層式定義為簷高3公尺以下（脊高3.5公尺
    以下）。」以及91年5月24日北市工建字第9152911600號函
    要求沈書賢自行將屋頂降低。
    沈書賢才於91年6月28日，自行將脊高降低為3.5公尺。
貳、被告及辯護人對於卷證的證據能力均不爭執（本院96年3月2
    日準備程序筆錄第3頁）。
參、認定犯罪事實所憑的證據及理由
一、證人沈書賢證述，被告丙○○主動提議，須8萬元公關費；
    經友人王瑞庭陪同，在台北市○○路新東南餐廳，交給丙○
    ○；興建完成的高度約5.7公尺，甲○○並未提報等情（偵
    14422卷第5、10反、11反-12、20-21、57反頁）。
二、證人即被告丙○○證實，向沈書賢拿取8萬元之後於台北市
    ○○街，在車上，交付2萬元給被告甲○○，建管處內部公
    文如何簽呈由被告甲○○幫忙；修建完成後確實超過12平方
    公尺，屋脊高達5.7公尺；送錢給被告甲○○，是在89年12
    月19日核准之前等語（偵14422第15反、16、17；偵緝1444
    第9、10、19反-20；原審27、92、158反、159反-162頁）。
三、被告甲○○並不否認曾與被告丙○○於台北市○○街見面（
    原審第28頁；本院準備程序第2頁）。
四、證人即被告甲○○於本案職務的前手黃霖賢證述，沈書賢之
    前於89年8月15日以後所蓋與核准不同，於89年8月17日發函
    要求沈書賢拆除，經沈書賢自行拆除，即於同年8月29日簽
    結，之後即不可再重新申請修繕（偵14422第36-37頁；原審
    152-156頁）。
五、證人即接任被告甲○○查報工程員職務的劉純妤證述，90年
    10月經檢舉本案違建全拆後重建，經現場勘查，房屋本身約
    3公尺，屋頂大約5公尺；於90年11月5日針對修繕超過的部
    分查報拆除（偵14422第38反；上訴卷第83頁）。
六、證人王瑞庭證實，曾陪同沈書賢於前述新東南餐廳交給丙○
    ○8萬元公關費；丙○○表示他有辦法（偵14422第58頁；原
    審第86、89頁）。
七、證人孟恆健證稱，本案行為時的作業原則，即台北市政府當
    前取締違建措施第28條規定，老舊破損拆除重新搭建涉及違
    建審查及查報原則：（一）原有1樓老舊房屋拆除，僅保留
    與鄰房共同壁，得以非久性材料（鋼筋混凝土構造除外），
    依原規模修復或復建；（二）原有2樓以上老舊房屋，僅頂
    層拆除，保留與鄰房共同壁，比照前項辦理，其各層樓地板
    及屋頂全部拆除，僅保留與鄰房共同壁，因已逾修繕（含修
    建）的規定，其2樓以上部分查報拆除，1樓部分得以非永久
    性材料（鋼筋混凝土構造除外），於原範圍內以1層式修建
    （本院96年5月2日審判筆錄第3-4頁）。
八、證人即沈書賢之子乙○○對於本案違建物現況高度是經建管
    處先後以91年5月9日北市工建字第9151875100號、91年5月
    24日北市工建字第9152911600號函，要求沈書賢自行將屋頂
    降低，才由5.7公尺降為3.5公尺的事實並不爭執（本院96年
    6月27日審判筆錄第4頁）。
九、90年11月5日北市工建字第9040666800號違建查報拆除函 (
    偵14422第13頁)。
    拆除隊通知書 (同上卷第14頁)。
    丙○○90年12月14日自白書 (同上卷第17頁)。
    北市工務局89年7月12日北市工建字第8931750300號書函 (
    同上卷第22頁)。
    89年12月19日北市工建字第8935387400號函 (同上卷第23頁
    ) 。
    甲○○90年4月16日簽呈 (同上卷第28頁)。
    北市違建查報作業原則 (同上卷第30頁)。
    劉純妤90年10月31簽呈 (同上卷第43頁)。
    90年4月10日北市工建字第904008080號違建查報拆除函 (同
    上卷第35頁)。
    90年7月18日北市工建字第9041387300函稿 (偵緝1444第37
    頁)。
    90年6月27拆除報告單 (同上卷第38頁)。
    拆除新違章建築結案報告單 (同上卷第39頁)。
    拆除現場照片 (同上卷第40頁)。
    列管違建紀錄單、照片 (同上卷第47-48頁)。
    劉純妤便箋 (同上卷第49頁)。
    甲○○90年4月16日簽呈 (同上卷第52頁)。
    甲○○90年2月12日簽呈 (同上卷第54頁)。
    黃霖賢89年便箋 (原審第38頁)。
    舊木造違建照片 (同上卷第39頁)。
    勘驗筆錄 (同上卷第50頁)。
    北市工務局90年9月14日北市工建字第9044292300號函稿 (
    同上卷第176頁)。
    北市工務局建管處90年10月19日北市工建查字第9069273300
    號函稿 (同上卷第177頁)。
    違建查報拆除函 (同上卷第178頁)。
    北市工務局91年5月9日北市工建字第09151875100號函稿 (
    同上卷第185頁)。
    北市工務局94年1月24日北市工建字第09451296400號函 (
    上訴卷第52頁)。
肆、被告的辯解
　　被告辯稱，原審以「建築技術規則」作為推論基礎是錯誤的
    ；被告並未有違背職務的行為；並未收受賄賂；被告丙○○
    所稱交付賄賂給被告的時間，被告尚未擔任臺北市萬華區違
    建查報業務等語。
伍、對於被告辯解的認定
一、被告甲○○身為臺北市萬華區違建查報業務工程員並無必須
    與申請人等相關人員於公務處所之外，相約見面的必要。
　　被告甲○○坦承與被告丙○○在三元街見過一次面，詳細時
 　 間記不清楚（偵14422第20反到數第3行）；與被告丙○○供
    述的地點相符。
    而被告丙○○對於在三元街見面時，曾將2萬元放置於袋內
    交付被告甲○○的事實，自調查站、偵查以至原審多次坦白
    供述，如前述。
    被告丙○○且於本案因侵吞賄款6萬元、行賄被告甲○○2萬
    元，經原審從一重罪，依貪污治罪條例行賄罪，判處有期徒
    刑4月。被告丙○○並未上訴而確定，已入監服刑，於95 年
    5月23日執行完畢，有其前案明細資料可憑。可證被告丙○
    ○供承行賄被告甲○○的陳述是事實。
    被告丙○○對於在台北市○○街交付賄賂時間的供述，固然
    先後有所不同，但於原審已經合理供稱：「送錢應該是在89
    年12月19日核准之前。」（原審160頁）；而被告也坦承曾
    與被告在台北市○○街相約見面。
    被告甲○○辯稱，丙○○所稱送錢的時間，被告甲○○尚未
    接任臺北市萬華區違建查報業務工程員的辯解，自然不能採
    信。
二、前述認定犯罪事實的證據完全未採認「建築技術規則」，即
    無須審酌「建築技術規則」的規範內容及意含。
三、被告收受賄賂的犯罪事實，已經審認如上；接續即應審酌被
    告收賄後的各項行政上的作為究竟是屬於職務上的行為抑或
    違背職務的行為。
    本院認定被告因收受賄賂而為違背職務行為，理由如下：
（一）沈書賢自始至終均以修繕違建的名義，進行實質違規的增
      擴建。沈書賢要違規增擴建違章建築的決心，從未改變，
      已經本案事實經過證實。
      沈書賢之前的違規修繕，既經查報而拆除；於本案行賄的
      該次申請，沈書賢若確實有意依「台北市政府當前取締違
      建措施」的規定合法修繕，以沈書賢之前與建管處的接觸
      經驗，沈書賢不須耽心核准的問題，更無須花費8萬元的
      公關費。正因沈書賢從頭到尾始終決意要擴建使超過12平
      方公尺、屋脊超越高度限制至5.7公尺，所以決定花錢打
      點。
      沈書賢上述的意念，已經由被告甲○○看似形式上合於職
      務行為的簽函送達後，沈書賢果然進行同於前此被查報拆
      除的相同違規增擴建行為加以證明。
（二）沈書賢的意念無法循正常的申請程序實現，除了行賄公務
      員之外，且須要公務員內部作業上的配合才能達成。此即
      沈書賢、丙○○行賄被告甲○○的主要目的。
      被告甲○○的違背職務行為，即在於內部簽呈上以形式上
      合於規定的方式，使沈書賢達到實質上違規增擴建的目的
      。所以被告丙○○供稱，（建管處）內部簽呈由被告甲○
      ○幫忙（偵14422第16頁）。
（三）沈書賢所有的前述違章建築查報拆除事件，直到91年6月
      28日沈書賢將屋脊高度由5.7公尺降至3.5公尺之後才完結
      。可證脊高5.7公尺是違反規定的。
      被告甲○○之後連續所為犯罪事實欄記載的90年2月12日
      、同年4月16日行使登載不實公文書犯行，正足以證明被
      告甲○○違背職務受賄的決意與犯行。
      前述違章建築增擴建完成後，明明超過12平方公尺、脊高
      5.7公尺，承作人即被告丙○○均不否認（原審27頁）；
      也分明有夾層，並經證人即沈書賢之子乙○○於本院到庭
      結證；而被告甲○○竟連續於90年2月12日、同年4月16日
      簽文登載：「…（現場比對修繕後的違建並無加高、加層
      、擴大面積），尚符規定。」、「…本案違建內部並無夾
      層的設置。」
      被告甲○○以連續行使登載不實公文書的行為以掩飾之前
      收受賄賂而違背職務的犯意與犯行，可以認定。
（四）被告甲○○此一職務的前後任工程員黃霖賢、劉純妤對於
      沈書賢所謂的修繕，均一致認定違規而查報拆除；被告甲
      ○○因收受賄賂，而一再於簽文上不實登載，配合沈書賢
      ，極力為該違章建築掩護。被告甲○○所為違背職務，事
      證明確。
陸、撤銷改判的理由
一、撤銷原判決的理由
（一）被告上訴否認犯行，不可採信，已如前述，上訴固然無理
      由。
（二）檢察官以貪污治罪條例第12條第1項明定犯第4-6條各罪，
      情節輕微，而所得或所圖得財物或不正利益在5萬元以下
      者，減輕刑罰。條例已考慮原判決所審認「情輕法重」的
      特別情形。
      刑法第59條酌量減輕刑罰，必須犯罪有特殊的原因，在客
      觀上足以引起一般人同情，認為即使宣告法定最刑度仍嫌
      過重，才有適用；至於被告無前案紀錄，素行端正，子女
      眾多等情狀，僅為法定刑內從輕量刑的標準，不得據為酌
      量減輕的理由，最高法院51年台上字第889號判例參照。
   　 被告甲○○前述犯罪事實既經查明，被告罔顧法令，收受
      賄賂，不惜損害吏治清明及公務員廉潔義務，並無可憫恕
      情事，且被告甲○○否認犯行，犯後態度不佳，原審既考
      量被告甲○○收受賄賂數額僅2萬元，已經依例第12條第1
      項規定減輕刑罰，再依刑法第59條規定遞減輕刑罰，有違
      國家制定貪污治罪條例嚴懲貪污的本旨；況且原審所述酌
      減理由，不僅無客觀上足以引起一般人同情的情狀，且均
      屬刑法第57條量刑審酌事由。
      原判決以被告前無犯罪紀錄、素行良好為由，適用刑法第
      59條規定遞減輕其刑並不適當等語，提起上訴，有理由。
二、自為判決的論罪科刑理由
（一）被告行為後，貪污治罪條例第4條第1項第5款對於違背職
      務之行為收受賄賂罪均未修正。
（二）被告行為後，貪污治罪條例第2條對於公務員定義雖曾有
      文字修正；但對於被告行為時的身分符合刑法上所稱的公
      務員並無影響。
（三）被告甲○○所為，違犯貪污治罪條例第4條第1項第5款對
      於違背職務行為收受賄賂罪。
（四）被告甲○○犯罪所得為2萬元，依貪污治罪條例第12條第
      1項規定減輕刑罰。
（五）被告甲○○於先後於90年2月12日，於職務上所掌管公文
      書簽文說明欄、90年2月16日北市工建字第九9042369800
      號函稿說明欄為不實記載，並利用不知情上級公務人員核
      示以行使該職務上登載不實的文書犯行，觸犯刑法第216
      條、第213條行使登載不實公文書罪（起訴書犯罪事實欄
      已起訴被告甲○○行使登載不實公文書犯行，而於所犯法
      條欄漏引刑法第216條）。
（六）被告甲○○利用不知情上級公務人員核示以行使上述職務
      上登載不實文書，為間接正犯。。
（七）被告甲○○前述連續２次行使登載不實公文書犯行，時間
      緊接，手法相同，顯然是基於概括犯意反覆實行，依刑法
      第2條第1項前段規定，應適用修正前刑法第56條，論以連
      續犯一罪。
（八）被告所為公文書登載不實犯行，均為行使行為所吸收，不
      另罪。
（九）被告甲○○為遂行前述對於違背職務行為收受賄賂而行使
      登載不實公文書，2罪間具有目的結果的牽連關係，依刑
      法第2條第1項前段規定，應適用修正前刑法第55條，從一
      重罪，論以貪污治罪條例第4條第1項第5款對於違背職務
      行為收受賄賂罪。
（十）審酌被告甲○○犯罪的動機、目的、手段、品行素行、所
      生危害及犯後態度等一切情狀，認宜量處如主文所示刑罰
      及褫奪公權。
（十一）被告甲○○所得財物2萬元，為被告丙○○及沈書賢行
        賄所交付，難認沈書賢為被害人。被告甲○○所得2萬
        元賄賂，併應依法宣告追繳沒收；如全部或一部無法追
        繳，應以其財產抵償。
柒、適用法律
一、刑事訴訟法第369條第1項前段、第364條、第299條第1項前
    段。
二、貪污治罪條例第2條前段、第4條第1項第3款、第10條、第12
    條第1項、第17條。
三、刑法第2條第1項前段、第11條前段、第216條、第213條、第
    37條第2項；修正前第55款、第56條。
中　　華　　民　　國　　96　　年　　7　　月　　 31　　日
　　 　　　　　　　　刑事第六庭審判長法　官  林堭儀
　　 　　　　　　　　　　　　　　　  法　官  陳玉雲
　　 　　　　　　　　　　　　　　　  法　官  郭豫珍
以上正本證明與原本無異。
如不服本判決，應於收受送達後十日內向本院提出上訴書狀，其
未敘述上訴之理由者並得於提起上訴後十日內向本院補提理由書
（均須按他造當事人之人數附繕本）。
                                     書記官  胡勤義
中　　華　　民　　國　　96　　年　　8 　　月　　1 　　日
附錄：本案論罪科刑法條全文
貪污治罪條例第4條
有下列行為之一者，處無期徒刑或 10 年以上有期徒刑，得併科
新台幣 1 億元以下罰金：
一  竊取或侵占公用或公有器材、財物者。
二  藉勢或藉端勒索、勒徵、強占或強募財物者。
三  建築或經辦公用工程或購辦公用器材、物品，浮報價額、數
量、收取回扣或有其他舞弊情事者。
四  以公用運輸工具裝運違禁物品或漏稅物品者。
五  對於違背職務之行為，要求、期約或收受賄賂或其他不正利
益者。
前項第 1 款至第 4 款之未遂犯罰之。
中華民國刑法第216條
（行使偽造變造或登載不實之文書罪）
行使第 210 條至第 215 條之文書者，依偽造、變造文書或登載
不實事項或使登載不實事項之規定處斷。
中華民國刑法第213條
（公文書不實登載罪）
公務員明知為不實之事項，而登載於職務上所掌之公文書，足以
生損害於公眾或他人者，處1年以上7年以下有期徒刑。
